Inventaris van het archief van de Commissie inzake het Luchthavenvraagstuk, 1939-1945
Nationaal Archief, Den Haag
- ARCHIEVEN VAN DE ONDER-COMMISSIES, II.
  - ONDER-COMMISSIE III 'ALGEMEEN PLAN VAN DE LUCHTHAVEN', C.
    - Nota van het commissie-lid U.F.M.Dellaert bevattende enkele opmerkingen en aanhalingen naar aanleiding van de nota van 14 oktober 1939 van de heer L.Boogerd, directeur van de Gemeente Handelsinrichtingen te Amsterdam, gericht aan de Plenaire Commissie, getiteld: "DE CAPACITEIT VAN DE HAVENS DER HANDELSLUCHTVAART BIJ SLECHT ZICHT". Gestencild., jan. 1943; 42; 1 stuk
    - Briefwisseling tussen de secretaris en ir. W.Koiter van de Luchtvaartdienst inzake het probleem van het landen bij sterke zij-wind., jan.-okt. 1943; 43; 1 omslag
    - Ingekomen brief van A.S.Thomson, oud-stationschef bij de K.L.M., inzake een uiteenzetting van de voor- en nadelen bij toepassing van het 6-, respectievelijk 8-baanrichtingen-systeem., nov. 1943; 44; 1 stuk
  - ONDER-COMMISSIE IV 'INDELING GEBOUWEN EN EXPLOITATIEVRAAGSTUKKEN', D.
    - Verslagen van vergaderingen. Gestencild., maart 1941-aug. 1944; 45
      Verslagen van de 1e, 2e, 6e, 9e, 11e en 15e vergadering werden niet aangetroffen.
    - Nota en schema, samengesteld door de commissie-leden A.S.Thomson en G.Spit, inzake de ontwikkeling van een dienstregeling in de toekomst., febr. 1941; 46; 2 stukken
    - Organisatie-schema voor de stationsdienst van een luchthaven, samengesteld door het commissie-lid A.S.Thomson., maart 1941; 47; 2 stukken
    - Nota van A.S.Thomson, getiteld:"BESCHOUWING OVER HET AANTAL PASSAGIERS IN VERBAND MET DE BESCHIKBARE RUIMTE IN EEN STATIONSGEBOUW". Met bijlagen. Gestencild., maart 1941; 48; 3 stukken
    - Brief van de secretaris aan de leden met bijgevoegde lijst van alle diensten, welke op een luchthaven aanwezig dienen te zijn. Gestencild., april 1941; 49; 2 stukken
    - Ingekomen brief van W.R.van Goor, hoofdinspecteur der P.T.T., inzake een beschouwing over de postale eisen, waarmee bij de inrichting van een stations gebouw rekening moet worden gehouden., nov. 1941; 50; 1 stuk
    - Nota's van de commissie-leden A. S.Thomson en F.von Balluseck inzake het opstellen en het manoeuvreren van vliegtuigen in verband met de in- en uitscheping van passagiers en overige lading. Gestencild., maart-april 1942; 51; 4 stukken
    - Nota, met situatie-schetsen, van het commissie-lid A.C.Tolk.inzake een zodanige opstelling van vliegtuigen dat het mogelijk wordt geacht om deze onder alle omstandigheden met de neus tegen de wind in te kunnen plaatsen., april 1942; 52; 3 stukken
    - Nota van de secretaris aan de commissie-leden bevattende een aantal door ir. H.G.J.Schelling, architect bij de Nederlandse Spoorwegen, verstrekte gegevens omtrent de inrichting van visitatie-zalen bij de Nederlandse grensstations. Met kaarten., april 1943; 53; 3 stukken
    - Ingekomen brieven van de K.L.M. betreffende het ontwerpen van een luchtvaart-station. Met tekeningen., aug. 1943; 54; 1 omslag
- TEKENINGEN-ARCHIEF, III.
  - Schets-ontwerpen voor een luchtvaart-station., juni 1942; 55; 3 stukken Lichtdrukken. Formaat 30 × 59 cm.; Schaal 1:500.
    kaart
  - Studie-tekening betreffende een ontwerp voor een landingsterrein met start- en rijbanen in diverse variaties., nov. 1942; 56; 1 omslag Lichtdrukken. Diverse formaten.
  - Tekening betreffende een stelsel van 3×2 evenwijdige startbanen met vier varianten van lichtbaken-opstellingen. (K.L.M.), sept. 1942; 57; 1 stuk Lichtdruk. Ingekleurd. Formaat 82 × 115 cm.; Schaal 1:4000.
  - Schets-ontwerpen van Publieke Werken Amsterdam voor een luchtvaartstation., dec. 1942; 58; 1 omslag Lichtdrukken. Ingekleurd. Diverse formaten.; Schaal 1:1000.
  - Schets-ontwerpen van de K.L.M. voor een luchtvaart-station., okt. 1943; 59; 4 stukken Lichtdrukken. Formaat 28 × 83 cm.; Schaal 1:500.
  - Schets-ontwerpen van Publieke Werken Amsterdam voor een luchtvaartstation., jan. 1944; 60; 3 stukken Lichtdruk. Ingekleurd Diverse formaten.; Schaal 1:500.